# 新租赁准则下承租员工宿舍免费提供员工的会计处理

提问人：heshayou 时间：2023-10-30 20:10:24
请问在新租赁准则下，承租员工宿舍免费给员工住宿，确认使用权资产及租赁负债的情况下，需要将使用权资产折旧调整至职工福利费吗

回答人：chenyiwei
一般是这样处理。账务处理为：
借：管理费用，贷：应付职工薪酬——福利费
借：应付职工薪酬——福利费，贷：使用权资产累计折旧。